臺灣士林地方法院民事裁定
110年度士簡字第1240號
原      告  華南產物保險股份有限公司

法定代理人  陳文智


被      告  陳怡誠


上列當事人間請求清償借款事件，本院裁定如下：
    主  文
本件移送臺灣臺北地方法院。
    理  由
一、按訴訟之全部或一部，法院認為無管轄權者，依原告聲請或
    依職權以裁定移送其管轄法院，民事訴訟法第28條第1 項前
    段定有明文。次按，當事人得以合意定第一審管轄法院；但
    以關於由一定法律關係而生之訴訟為限；前項合意，應以文
    書證之，民事訴訟法第24條定有明文。故當事人兩造以合意
    定第一審管轄法院者，如具備該條所定之要件，當事人及法
    院均應受其拘束；且關於合意管轄之規定，除專屬管轄外，
    得排除其他審判籍而優先適用。是兩造經合意由某第一審法
    院管轄者，為原告之當事人即應向經合意之法院起訴，否則
    雖向原為法定管轄之法院起訴，亦應認為無管轄權。又債權
    讓與之受讓人固僅受讓債權，並非承受契約當事人之地位，
    惟對於債之同一性不生影響，因此附隨於原債權之抗辯權（
    即實體法上之抗辯，及訴訟法上之抗辯如合意管轄及仲裁契
    約之抗辯），並不因債權之讓與而喪失，故該合意管轄約定
    自應拘束受讓人與債務人（最高法院87年度台抗字第630 號
    裁定參照）。
二、原告起訴主張被告積欠日盛國際商業銀行股份有限公司（下
    稱日盛商銀）借款債務新臺幣198,604元，及相關利息未清
    償，日盛商銀嗣將上開債權讓與原告，爰請求被告給付上開
    款項等語。從而，本件為兩造間因消費借貸契約及債權讓與
    之法律關係而生之訴訟，被告與日盛商銀就此業以書面約定
    合意由臺灣臺北地方法院管轄，有消費性貸款約定書第19條
    約定可稽，揆諸上開說明，原告為本件求償，自應同受前述
    合意管轄約定之拘束，是本件應由臺灣臺北地方法院管轄，
    爰依職權將本件移送於上開管轄法院。
三、至原告依督促程序向本院聲請對被告核發支付命令，係因民
    事訴訟法第510 條規定支付命令之聲請專屬於被告住所地之
    法院管轄，尚不得據以認為原告有拋棄合意定管轄法院權益
    之意，而被告依同法第516 條第1 項規定具狀向本院提出異
    議，並非為言詞辯論，尚無同法第25條擬制合意管轄規定之
    適用，併此敘明。
四、依民事訴訟法第28條第1 項，裁定如主文。
中　　華　　民　　國　 110　　年　　11　　月　　18　　日
                  士林簡易庭法  官　陳紹瑜
以上正本係照原本作成。
如不服本裁定，應於送達後10日內，向本院提出抗告狀並表明抗
告理由，如於本裁定宣示後送達前提起抗告者，應於裁定送達後
10日內補提抗告理由書（須附繕本）。
中　　華　　民　　國　 110　　年　　11　　月　　18　　日
　　　　　　　　　　　　　　書記官　吳雪華